

Алена Пудина

Frontend-разработчик

@AlenaPudina

\(+ 7 996 963-29-46

☑ gueguc@gmail.com

github.com/morven2018

Петрозаводск, Россия

Frontend-разработчик с образованием в области прикладной математики и опытом управления проектами. Уже более года разрабатываю на React/TypeScript. Владею полным циклом разработки: от проектирования интерфейсов в Figma до запуска проектов. Ищу интересные задачи и команду для создания качественных digital-продуктов.

ПРОЕКТЫ

eCommerce-Dyson 7

github.com/morven2018/eCommerce-dyson

Онлайн-магазин на микросервисной архитектуре CommerceTools

- Разработка корзины покупок с сохранением состояния
- Система скидок и аутентификации
- Личный кабинет и регистрация пользователей
- Интеграция с CommerceTools SDK
- Проектирование UI/UX в Figma

React, TypeScript, Vite, MUI, CommerceTools SDK, Vitest, ESLint, Prettier, Husky, SonarQube

REST Client App 7

github.com/morven2018/rest-client-app

Продвинутый REST API клиент

- Проектирование UI/UX в Figma
- Стилизация и адаптивная верстка
- Валидация форм и система мультиязычности
- Реализация 2 цветовых тем (темная/светлая)
- Страница истории запросов с системой фильтрации
- Механизм переменных окружения
- Система аутентификации и управления пользователями через Firebase
- Реализация 85%+ покрытия кода тестами

Next.js, React, TypeScript, shadcn/ui, Tailwind, Firebase, Jest, ESLint, Prettier, Husky, SonarQube

ОПЫТ РАБОТЫ

Фриланс

Ноябрь 2022 — настоящее время

- Разработка приложений на React/TypeScript: верстка, создание UI-компонентов, интеграция с API
- Создание адаптивных лендингов на Tilda/WordPress для малого бизнеса
- Верстка технической документации в LaTeX

Менеджер проектов Росквартал

2021 — 2022

- Запустила 4 крупных проекта: Т3, прототипы, карты функциональности и мета-теги
- Вела 5 параллельных проектов в продакшене
- Поддержка контента коммерческих сайтов

ТЕХНОЛОГИИ

TypeScript/JavaScript

React + Next.js

Redux / RTK Query

HTML + CSS/SASS

Tailwind CSS, MUI, shadcn/ui

Vite, Webpack

Jest/Vitest, React Testing Library

Git

Firebase

Figma

npm, pnpm

WordPress / Tilda

ОБРАЗОВАНИЕ

Петрозаводский государственный университет

2012 - 2016

Прикладная математика и информатика (бакалавр)

ЯЗЫКИ

Английский (В2)

Русский (В2)